【裁判字號】    89,易,1865
【裁判日期】    890831
【裁判案由】    竊盜
【裁判全文】
臺灣高雄地方法院刑事判決                        八十九年度易字第一八六五號
    公訴人  臺灣高雄地方法院檢察署檢察官
    被  告  丙○○
右列被告因竊盜案件，經檢察官提起公訴（民國八十九年度偵字第七三四○號），本
院判決如左：
    主  文
丙○○竊盜，處拘役伍拾日。
    事  實
一、丙○○曾有二次竊盜罪前科（不構成累犯），意圖為自己不法之所有，於八十九
    年三月二十七日下午六時許，在高雄市左營區○○○路二六一號自由黃昏市場內
    ，趁乙○○挑選被單不注意之際，以右手拿被單作掩護，左手伸入被害人口袋之
    方式，竊取乙○○所有置放在上衣外套右側口袋內之黑色皮包一個（內有現金新
    台幣一千四百四十七元及信用卡六張等物）得手後即離去，惟上開行竊過程恰為
    該市場臨時管理員甲○○目擊，乃即追問乙○○，乙○○始發現皮包被竊，甲○○遂請該不詳姓名之被單攤位老板逮獲丙○○，並報警處理。
二、案經高雄市政府警察局左營分局移送臺灣高雄地方法院檢察署檢察官偵查起訴。
    理  由
一、訊據被告丙○○矢口否認有上開竊盜犯行，辯稱：伊沒有竊盜，不清楚當時有無
    貼近被害人乙○○身旁，但伊左手拿著安全帽及所買的東西，不可能把左手伸進
    被害人口袋，況證人甲○○在警局有說不敢確認是否為伊所偷，且亦未於伊身上
    搜到皮包云云。惟查，右揭被告如何趁被害人乙○○挑選被單不注意之際，以右
    手拿被單作掩護，左手伸入被害人口袋之方式，竊取被害人所有置放在上衣外套
    右側口袋內之黑色皮包之事實，迭據證人即現場目擊之案發當日自由黃昏市場臨
    時管理員甲○○於警訊及本院審理中指證綦詳（見八十九年三月二十七日警訊筆
    錄、本院八十九年八月二十一日審判筆錄），被害人乙○○於警訊中亦指述：經
    告知發現皮包被竊後，即共同追獲被告等情，並有贓物認領保管收據一紙附卷可
    佐。參以被害人乙○○及證人甲○○與被告均無仇隙，衡情應無設詞誣攀被告之
    可能？被告雖復辯稱：伊被查獲時並未於其身上搜得上開皮包等物，顯非伊所竊
    云云。然被告或於他人追捕下，因事發心慌，致不慎或故意將該皮包遺棄，而未
    能人贓俱獲，亦屬常情，況被告之行竊過程，既經證人甲○○當場目睹並到庭指
    證歷歷，又被告當時確係緊立於被害人身旁，於被告離去後，證人甲○○即趨前
    向被害人乙○○詢問是否有失竊情事，被害人始知皮包被竊等情，亦經被害人於
    警訊中指訴明確（見八十九年三月二十七日警訊筆錄），益證上情非虛，自難以
    被告經人查獲時身上未扣得皮包即謂其無此竊盜犯行。綜上，被告上開所辯，洵
    屬事後避就之詞，委不足取。事証明確，被告犯行堪以認定。
二、按被告所為係犯刑法第三百二十條第一項之竊盜罪。爰審酌被告素行不佳，復犯
    本件竊盜犯行，犯後又執詞辯解，惟念其犯罪情節尚屬輕微，犯罪後態度尚佳等
    一切情狀，量處如主文所示之刑，以資懲儆。
據上論斷，應依刑事訴訟法第二百九十九條第一項前段，刑法第三百二十條第一項、
罰金罰鍰提高標準條例第一條前段，判決如主文。
本案經檢察官葉麗琦到庭執行職務。
中      華      民      國    八十九    年    八    月      三十一      日
                                臺灣高雄地方法院刑事第六庭
                                    法  官     趙家光
右正本證明與原本無異。
如不服本判決，應於判決送達後十日內，向本院提出上訴狀。
                                    書記官董明惠
中      華      民      國    八十九    年    八    月      三十一      日
附錄本案論罪之法條：
刑法第三百二十條第一項：
意圖為自己不法之所有或第三人不法之所有，而竊取他人之動產者，為竊盜罪，
處五年以下有期徒刑、拘役或五百元以下罰金。


司法院資訊處製作；財團法人民間司法改革基金會備份。
